【裁判字號】    97,抗,157
【裁判日期】    970610
【裁判案由】    聲請再審
【裁判全文】
臺灣高等法院高雄分院民事裁定           97年度抗字第157號
抗  告  人  丙○○○○○○○
法定代理人  乙○○
                      2
上列抗告人與相對人甲○○間因所有權移轉登記等事件聲請再審
。對於中華民國97年5 月8 日臺灣高雄地方法院97年度審再字第
5號第一審裁定，提起抗告，本院裁定如下：
    主  文
抗告駁回。
抗告訴訟費用由抗告人負擔。
    理  由
一、本件原裁定所記載之事實、理由，經核正確，茲引用之。（
    如附件）。原裁定認事用法，均無不合，應予維持。
二、抗告意旨略以：再審聲請人為禁治產人，且為中度智障。相
    對人犯教唆洪育靜刑法第214 再犯341 、222-3 、225 、22
    9 ，10年前就犯222-3 、225 ，犯行重大，罄竹難書。法定
    代理人故願提存20萬元就為國家正義社會公益得以伸張。故
    狀請鑑核，廢棄原判決，並將被告甲○○不法準詐欺得利之
    屋不動產移轉歸還法定代理人，且負擔所有訴訟費及其侵權
    行為負擔。願提供擔保做有利之判決。且對相對人甲○○提
    出扣押其軍中薪資三分之一訴會提出求償2000萬元之訴。請
    准予聲請再審云云。
三、經查抗告人上開陳述，並未阻所提再審聲請之不合法狀態
    。換言之，抗告人對原裁定所載其再審聲請不合法之情況，
    未作任何補正。其不合法之情事仍然存在。抗告意旨以此指
    摘原裁定不當，求為廢棄，為無理由，應予駁回。
據上論結，本件抗告為無理由，爰依民事訴訟法第495 條之1 第
1項 、第449條第1項、第95條、第78條，裁定如主文。
中    華    民    國    97    年    6     月    10    日
                            民事第一庭
                                審判長法官  尤三謀
                                法      官  林健彥
                                法      官  謝肅珍
以上正本證明與原本無異。
如不服本裁定應於送達後10日內向本院提出再抗告狀（並按他造
當事人之人數附繕本），並繳納再抗告費新台幣1,000 元。再為
抗告應以適用法規顯有錯誤為理由，並經本院之許可，該許可以
原裁定所涉及之法律見解具有原則上之重要性者為限，並委任律
師為代理人。抗告人之配偶、三親等內之血親、二親等內之姻親
，或抗告人為法人、中央或地方機關時，其所屬專任人員具有律
師資格並經法院認適當者，亦得為第三審代理人。抗告人或其法
定代理人具有律師資格者及前項情形，應於提起抗告或委任時釋
明之。
中    華    民    國    97    年    6     月    11    日
                                書  記  官  林吉輝
                                                      Ｆ
附件
臺灣高雄地方法院民事裁定               97年度審再字第5號
再審聲請人  丙○○○○○○○
                      住高雄市前金區○○○路238號
法定代理人  乙○○    住同上
                      居高雄市○○區○○路62巷15號15樓之
                        2
再審相對人  甲○○    住高雄市○○區○○路255號3樓
                      住台北市信義區○○○路○段435巷8之1
                        號2樓
上當事人間聲請再審事件，再審聲請人對於民國97年3 月20日本
院97年度訴字第231 號第一審確定裁定聲請再審，本院裁定如下
：
  主  文
再審之聲請駁回。
程序費用由再審聲請人負擔。
  理  由
一、按再審之訴，應以訴狀表明下列各款事項，提出於管轄法院
    為之：(一)當事人及法定代理人；(二)聲明不服之判決及提起再
    審之訴之陳述；(三)應於如何程度廢棄原判決及本案如何判決
    之聲明；(四)再審理由及關於再審理由並遵守不變期間之證據
    ，民事訴訟法第501 條第1 項定有明文；裁定已經確定，而
    有同法第496 條第1 項或第497 條之情形者，得準用本編之
    規定，聲請再審，此為同法第507 條所明定。是以，聲請再
    審，必需有再審之理由，且依法表明者，始得聲請再審，否
    則，其聲請再審為不合法，最高法院60年台抗字第688 號判
    例足資參照。又再審之訴不合法者，法院應以裁定駁回之，
    同法第502 條第1 項亦有明文。
二、經查，再審聲請人對本院97年3 月20日97年訴字第231 號確
    定裁定聲請再審，惟其訴狀內並未表明應於如何程度廢棄原
    裁定及本案如何裁定之聲明，亦未表明再審理由，揆諸上開
    說明，其再審之聲請係屬不合法，自應予駁回。
三、依民事訴訟法第502 條第1 項、第507 條、第95條、第78條
    ，裁定如主文。
中    華    民    國    97    年    5     月    8     日
                    民事第二庭  法  官  甯  馨
以上正本係照原本作成。
如對本裁定抗告須於裁定送達後10日內向本院提出抗告狀，並繳
納裁判費新台幣1,000元。
中    華    民    國    97    年    5     月    8     日
                                書記官  蔡靜雯


司法院資訊處製作；財團法人民間司法改革基金會備份。
